臺灣高等法院臺中分院刑事裁定　　　　　　　　九十一年度交抗字第八九二號
　　抗　告　人
　　即受處分人　甲○○
右列抗告人因聲明異議案件，不服臺灣台中地方法院中華民國九十一年十一月二十五
日裁定（九十一年度交聲字第九一二號）提起抗告，本院裁定如左：
      主  文
抗告駁回。
      理  由
一、本件抗告意旨略以：從戶籍資料未收到函告罰單，受處分人的確不知受罰而非避
    重就輕，更非諉過，又抗告人生活疾苦，獨身生活不易，繳交車貸、房貸已幾乎
    力不從心，依刑法總則第十二條其立法旨意重點應在讓人醒悟而非重罰，爰請求
    從寬處理等語。
二、按汽車行駛高速公路，應依速限標誌指示，高速公路交通管制規則第五條第一項
    定有明文；汽車行駛於高速公路或設站管制之道路，而不遵管制之規定者，處汽
    車駕駛人新臺幣（下同）三千元以上六千元以下罰鍰；又汽車駕駛人違反上開規
    定者，除依原條款處罰鍰外，並記違規點數一點，高速公路交通管制規則第五條
    第一項、道路交通管理處罰條例第三十三條第一項、第六十三條第一項第一款分
    別定有明文。另汽車違反道路交通管理事件，以科學儀器取得違規證據資料，足
    資認定其違規事實者，得逕行舉發之，而逕行舉發，應記明車輛牌照號碼、車型
    等可資辨明之資料，查明汽車所有人姓名或名稱、住址，並以該汽車所有人為被
    通知人製單舉發之，由舉發機關送達被通知人；且逕行舉發違反道路交通管理事
    件，經汽車所有人依通知單之應到案日期前到案，並告知違規駕駛人姓名、身分
    證統一編號及住址者，處罰機關應即另行通知違規駕駛人到案依法處理，逾應到
    案日期，處罰機關應依道路交通管理處罰條例第八十五條第三項規定處罰該汽車
    所有人，違反道路交通管理事件統一裁罰標準及處理細則第二十三條第一項第五
    款、第二項、第十一條第一項第二款、第二十四條亦分別定有明文。再按對於當
    事人之送達，應為送達之處所不明者，行政機關得依申請准為公示送達，如無人
    為公示送達之申請者，行政機關為避免行政程序遲延，認有必要時，得依職權命
    為公示送達，亦分別為行政程序法第七十八條第一項第一款、第二項所明定。
三、經查：本件抗告人即受處分人甲○○對於曾於九十年十月一日、九十一年一月二
    十日、同年二月十日，駕駛其所有車牌號碼二Ｑ─六二六三號自用小客車，在國
    道一號高速公路北向二七六公里、國道四號西向六公里、國道四號西向九‧七公
    里處超速行車，經內政部警政署國道公路警察局第四、第七警察隊警員依法逕行
    舉發，掣發公警局交字第ＺＤ0000000號、第ＺＧ0000000號、第
    ＺＧ三０一一二三號「舉發違反道路交通管理事件通知單」，該通知單並寄發至
    受處分人之戶籍地即台中市○○路○段五十巷八號十四樓之四九，因遷移不明無
    法送達而退件，原舉發單位乃辦理公示送達等情，有前揭舉發單影本、內政部警
    政署國道公路警察局第四警察隊九十年十一月三十日公警國四交字第一四七０五
    號、第七警察隊九十一年二月二十一日公警國七交字第０九一０００一四０三號
    、第七警察隊九十一年三月二十九日公警國七交字第０九一０００二三九四號公
    告暨告發單退件移送清冊各乙份在卷可考；抗告人就亦不爭執，且抗告人之戶籍
    登記之地址迄今仍係上址，並未辦理變更登記，亦有原審調取之法務部戶政連結
    作業系統內載之戶籍資料附卷可稽，從而，舉發單位既已依法辦理公示送達，即
    生送達之效力；原審因之以交通部公路局臺中區監理所據以各裁處車輛所有人即
    抗告人罰鍰六千元，並記違規點數一點，並無不合，而裁定駁回其異議，其認事
    用法均無不合，抗告人雖以生活困苦，不知受罰為辯，但此顯不足以卸責之依據
    ，其抗告為無理由，應予駁回。
四、據上論結，應依刑事訴訟法第四百十二條，裁定如主文。
中      華      民      國      九十一   年      十二     月    十九    日
                                  臺灣高等法院臺中分院刑事第七庭
                                        審判長法  官  林  榮  龍
                                              法  官  江  錫  麟
                                              法  官  謝  說  容
右正本證明與原本無異。
不得再抗告。
                                              書記官  金  珍  華
中      華      民      國      九十一   年      十二     月     二十   日
                                                                        Ｉ
